Minutes et répertoires du notaire Philippe PARQUE, 20 janvier 1640 - 14 janvier 1659 (étude VI)
Archives nationales
- Répertoire(s) de Philippe PARQUE, avril 1605 - 14 janvier 1659; MC/RE/VI/2 - MC/RE/VI/3
  - Répertoire. 1640, 20 janvier - 1659, 14 janvier, 20 janvier 1640 - 14 janvier 1659; MC/RE/VI/3
    - Bail: Louis de Crenant., 30 juillet 1643; MC/RE/VI/3
    - Bail: Jean Bidault., 30 juillet 1643; MC/RE/VI/3
    - Marché: Claude Delaporte., 30 juillet 1643; MC/RE/VI/3
    - Marché: Gilles Delaporte., 30 juillet 1643; MC/RE/VI/3
    - Marché: Claude Fauveau., 30 juillet 1643; MC/RE/VI/3
    - Quittance: Isabelle des Ursins., 31 juillet 1643; MC/RE/VI/3
    - Quittance: François de Reillac., 31 juillet 1643; MC/RE/VI/3
    - Constitution: Antoine de Fourcroy., 01 août 1643; MC/RE/VI/3
    - Accord: Elisabeth des Ursins., 03 août 1643; MC/RE/VI/3
    - Accord: Antoine Navarre., 03 août 1643; MC/RE/VI/3
    - Transaction: Jean de BarvilLe de Boislandry., 05 août 1643; MC/RE/VI/3
    - Transaction: Claude de Commargon., 05 août 1643; MC/RE/VI/3
    - Convention: Jacques Dupin., 06 août 1643; MC/RE/VI/3
    - Convention: Isaac de Ligoure., 06 août 1643; MC/RE/VI/3
    - Bail: Noël Canyvet., 06 août 1643; MC/RE/VI/3
    - Bail: Séraphin Chastelain., 06 août 1643; MC/RE/VI/3
    - Procuration: Mathieu Bacalou., 08 août 1643; MC/RE/VI/3
    - Bail: Isaac Blosse., 13 août 1643; MC/RE/VI/3
    - Apprentissage: Claude Guillemain., 14 août 1643; MC/RE/VI/3
    - Apprentissage: Jean Guillemain., 14 août 1643; MC/RE/VI/3
    - Service: Toussaint Malifart., 16 août 1643; MC/RE/VI/3
    - Service: Hector Melifart., 16 août 1643; MC/RE/VI/3
    - Quittance: Guillaume Lambert., 17 août 1643; MC/RE/VI/3
    - Rachat: Hiérosme Michelin., 17 août 1643; MC/RE/VI/3
    - Rachat: Louis Boudin., 17 août 1643; MC/RE/VI/3
    - Testament: Antoine de Fourcroy., 18 août 1643; MC/RE/VI/3
    - Rachat: Jean Le Tellier., 18 août 1643; MC/RE/VI/3
    - Rachat: Louis Boyer., 18 août 1643; MC/RE/VI/3
    - Quittance: Pierre Toutanet., 19 août 1643; MC/RE/VI/3
    - Quittance: François Laillier., 19 août 1643; MC/RE/VI/3
    - Bail: Claude Fauveau., 20 août 1643; MC/RE/VI/3
    - Bail: Pierre Tournyer., 20 août 1643; MC/RE/VI/3
    - Bail: François Duchemin., 20 août 1643; MC/RE/VI/3
    - Transport: Charles de La Grange., 21 août 1643; MC/RE/VI/3
    - Transport: Martin de Bermont., 21 août 1643; MC/RE/VI/3
    - Constitution: Martin de Bermont., 22 août 1643; MC/RE/VI/3
    - Constitution: Jean-Baptiste de Bermont., 22 août 1643; MC/RE/VI/3
    - Constitution: Nicolas de Paris., 22 août 1643; MC/RE/VI/3
    - Bail: Eustache Picot., 23 août 1643; MC/RE/VI/3
    - Bail: Claude Mercier., 23 août 1643; MC/RE/VI/3
    - Décharge: Claude Bilayne., 25 août 1643; MC/RE/VI/3
    - Décharge: Jean Lemaistre., 25 août 1643; MC/RE/VI/3
    - Procuration: Louis de Crenant., 25 août 1643; MC/RE/VI/3
    - Sommation: Nicolas Barbarin., 26 août 1643; MC/RE/VI/3
    - Sommation: Nicolas Lenoir., 26 août 1643; MC/RE/VI/3
    - Bail: Nicolas Fardoil., 26 août 1643; MC/RE/VI/3
    - Bail: Antoinette de Ribier., 26 août 1643; MC/RE/VI/3
    - Constitution: Charles de La Grange., 26 août 1643; MC/RE/VI/3
    - Constitution: Nicolas de Paris., 26 août 1643; MC/RE/VI/3
    - Déclaration: Claude Bizard., 26 août 1643; MC/RE/VI/3
    - Déclaration: Pierre Moret., 26 août 1643; MC/RE/VI/3
    - Transaction: François de Paris., 26 août 1643; MC/RE/VI/3
    - Transaction: Nicolas de Paris., 26 août 1643; MC/RE/VI/3
    - Transaction: Charles de La Grange., 26 août 1643; MC/RE/VI/3
    - Vente: Jean Robin., 27 août 1643; MC/RE/VI/3
    - Vente: Charles Ballin., 27 août 1643; MC/RE/VI/3
    - Bail: Eustache de Picot., 27 août 1643; MC/RE/VI/3
    - Bail: Jean Boudin., 27 août 1643; MC/RE/VI/3
    - Compte: Isabelle des Ursins., 27 août 1643; MC/RE/VI/3
    - Compte: Jean Segault., 27 août 1643; MC/RE/VI/3
    - Bail: Claude Fauveau., 28 août 1643; MC/RE/VI/3
    - Bail: Marguerite Labbé., 28 août 1643; MC/RE/VI/3
    - Constitution: François Le Gaigneur., 28 août 1643; MC/RE/VI/3
    - Constitution: Nicolas Dusoul., 28 août 1643; MC/RE/VI/3
    - Apprentissage: Florentin Jullienne., 29 août 1643; MC/RE/VI/3
    - Apprentissage: Maurice Pean., 29 août 1643; MC/RE/VI/3
    - Vente: Philibert Bouvier., 31 août 1643; MC/RE/VI/3
    - Vente: Alain Bouvier., 31 août 1643; MC/RE/VI/3
    - Transport de bail: Nicolas Chapetot., 31 août 1643; MC/RE/VI/3
    - Transport de bail: Pharon Marsault., 31 août 1643; MC/RE/VI/3
    - Bail: René Baudouyn., 02 septembre 1643; MC/RE/VI/3
    - Bail: Michel Corroyeur., 02 septembre 1643; MC/RE/VI/3
    - Bail: René Baudouyn., 03 septembre 1643; MC/RE/VI/3
    - Bail: Jean Bourguignon., 03 septembre 1643; MC/RE/VI/3
    - Testament: Philibert Clermont., 04 septembre 1643; MC/RE/VI/3
    - Renonciation: Guy Lefebure., 04 septembre 1643; MC/RE/VI/3
    - Transport: Etienne Dubois., 07 septembre 1643; MC/RE/VI/3
    - Transport: Claude Fauveau., 07 septembre 1643; MC/RE/VI/3
    - Bail: Marguerite Labbé., 07 septembre 1643; MC/RE/VI/3
    - Bail: Louis d'Aucyer., 07 septembre 1643; MC/RE/VI/3
    - Transport: Léonard Chastaignat., 08 septembre 1643; MC/RE/VI/3
    - Transport: Jean François Joussin du Perret., 08 septembre 1643; MC/RE/VI/3
    - Transport: Joseph Dorat., 08 septembre 1643; MC/RE/VI/3
    - Echange: Mathieu Prevost., 09 septembre 1643; MC/RE/VI/3
    - Transport: François Depernon ? Depernay., 09 septembre 1643; MC/RE/VI/3
    - Transport: Simon Doulté., 09 septembre 1643; MC/RE/VI/3
    - Quittance: Jacques Parque., 11 septembre 1643; MC/RE/VI/3
    - Quittance: Claude Le Leu., 11 septembre 1643; MC/RE/VI/3
    - Constitution: Louis Boyer., 14 septembre 1643; MC/RE/VI/3
    - Constitution: Magdelaine Bailly., 14 septembre 1643; MC/RE/VI/3
    - Constitution: Louis Boyer., 15 septembre 1643; MC/RE/VI/3
    - Constitution: Guillaume de Bernard., 15 septembre 1643; MC/RE/VI/3
    - Transport de bail: Edme Coppin., 16 septembre 1643; MC/RE/VI/3
    - Transport de bail: Abraham Berrier., 16 septembre 1643; MC/RE/VI/3
    - Indemnité: Michel Thiron., 16 septembre 1643; MC/RE/VI/3
    - Indemnité: Guillaume Tibon., 16 septembre 1643; MC/RE/VI/3
    - Procuration: Charles de Montchat., 18 septembre 1643; MC/RE/VI/3
    - Procuration: Jean Boullée., 18 septembre 1643; MC/RE/VI/3
    - Ratification: Jacques d'Argouges., 18 septembre 1643; MC/RE/VI/3
    - Bail de l'abbaye de Saint Sauveur: Jean Boulée., 18 septembre 1643; MC/RE/VI/3
    - Indemnité: Jean Fautrier., 19 septembre 1643; MC/RE/VI/3
    - Indemnité: Jacques Monin., 19 septembre 1643; MC/RE/VI/3
    - Indemnité: Claude d'Hier., 19 septembre 1643; MC/RE/VI/3
    - Obligation: François Chaloppin., 19 septembre 1643; MC/RE/VI/3
    - Obligation: Charles de La Grange., 19 septembre 1643; MC/RE/VI/3
    - Indemnité: Macloud Heude., 19 septembre 1643; MC/RE/VI/3
    - Indemnité: François Chalopin., 19 septembre 1643; MC/RE/VI/3
    - Obligation: Jean Fautrier., 19 septembre 1643; MC/RE/VI/3
    - Obligation: Jacques Monin., 19 septembre 1643; MC/RE/VI/3
    - Obligation: Claude d'Hier., 19 septembre 1643; MC/RE/VI/3
    - Obligation: Nicolas Dubois., 19 septembre 1643; MC/RE/VI/3
    - Cautionnement: Jean Fautrier., 19 septembre 1643; MC/RE/VI/3
    - Cautionnement: Nicolas Dubois., 19 septembre 1643; MC/RE/VI/3
    - Accord: Jean Lescartisseur., 19 septembre 1643; MC/RE/VI/3
    - Accord: Jean Guilbart., 19 septembre 1643; MC/RE/VI/3
    - Bail: Claude Dubois., 27 septembre 1643; MC/RE/VI/3
    - Bail: François Caillaut., 27 septembre 1643; MC/RE/VI/3
    - Accord: Jacqueline de Claircy., 29 septembre 1643; MC/RE/VI/3
    - Accord: Denis Janson., 29 septembre 1643; MC/RE/VI/3
    - Donation: Laurent Levesque., 02 octobre 1643; MC/RE/VI/3
    - Donation: André Mareschal., 02 octobre 1643; MC/RE/VI/3
    - Bail: Claude Fauveau., 02 octobre 1643; MC/RE/VI/3
    - Bail: Martin Cavallo., 02 octobre 1643; MC/RE/VI/3
    - Transport: Anne Comte., 02 octobre 1643; MC/RE/VI/3
    - Transport: François Morice., 02 octobre 1643; MC/RE/VI/3
    - Constitution: Léonard Polle., 02 octobre 1643; MC/RE/VI/3
    - Procuration: Mathieu Bacalou., 02 octobre 1643; MC/RE/VI/3
    - Constitution: Anne Mollé., 07 octobre 1643; MC/RE/VI/3
    - Rachat: Pierre Meusnier., 09 octobre 1643; MC/RE/VI/3
    - Rachat: Magdelaine Dohin., 09 octobre 1643; MC/RE/VI/3
    - Rachat: Guillaume Colleteix., 09 octobre 1643; MC/RE/VI/3
    - Bail: Jeanne de Clercy., 12 octobre 1643; MC/RE/VI/3
    - Bail: Antoine Fasquel., 12 octobre 1643; MC/RE/VI/3
    - Convention: Jeanne de Clercy., 12 octobre 1643; MC/RE/VI/3
    - Convention: Henri Ravissan., 12 octobre 1643; MC/RE/VI/3
    - Vente: François Caillau., 12 octobre 1643; MC/RE/VI/3
    - Vente: Claude Petit., 12 octobre 1643; MC/RE/VI/3
    - Bail: Claude Fauveau., 16 octobre 1643; MC/RE/VI/3
    - Bail: Nicolas Clement., 16 octobre 1643; MC/RE/VI/3
    - Procuration: Henri de Ravissan., 20 octobre 1643; MC/RE/VI/3
    - Vente: Esaie Houzet., 21 octobre 1643; MC/RE/VI/3
    - Vente: Etienne Bonnard., 21 octobre 1643; MC/RE/VI/3
    - Obligation: Esaie Houzet., 21 octobre 1643; MC/RE/VI/3
    - Obligation: Etienne Bonnard., 21 octobre 1643; MC/RE/VI/3
    - Testament: Etienne Cointreau., 23 octobre 1643; MC/RE/VI/3
    - Apprentissage: Lucien Prevost., 23 octobre 1643; MC/RE/VI/3
    - Apprentissage: Pierre Provenchere., 23 octobre 1643; MC/RE/VI/3
    - Vente: Jean Vabois., 24 octobre 1643; MC/RE/VI/3
    - Vente: Paul Morin., 24 octobre 1643; MC/RE/VI/3
    - Mariage: Nicolas Gervais, Benoiste Amaury., 25 octobre 1643; MC/RE/VI/3
    - Vente: François de Gouy., 26 octobre 1643; MC/RE/VI/3
    - Vente: Louis de Bonnay., 26 octobre 1643; MC/RE/VI/3
    - Echange: Etienne Bonnard., 26 octobre 1643; MC/RE/VI/3
    - Echange: Etienne Houzel., 26 octobre 1643; MC/RE/VI/3
    - Transport: Etienne Bonnard., 27 octobre 1643; MC/RE/VI/3
    - Transport: Simon Fournier., 27 octobre 1643; MC/RE/VI/3
    - Bail à rente: Léonard Polle., 28 octobre 1643; MC/RE/VI/3
    - Bail à rente: Lyennard Garnier., 28 octobre 1643; MC/RE/VI/3
    - Accord: Guy Guilleux., 28 octobre 1643; MC/RE/VI/3
    - Accord: Etienne Bonnard., 28 octobre 1643; MC/RE/VI/3
    - Bail à rente: Léonard Polle., 28 octobre 1643; MC/RE/VI/3
    - Bail à rente: Pierre Durand., 28 octobre 1643; MC/RE/VI/3
    - Mariage: Edmond Troncon, Anne Boyer., 28 octobre 1643; MC/RE/VI/3
    - Partage: Jacques du Soul., 29 octobre 1643; MC/RE/VI/3
    - Partage: Charles du Soul., 29 octobre 1643; MC/RE/VI/3
    - Partage: Nicolas du Soul., 29 octobre 1643; MC/RE/VI/3
    - Rachat: Marguerite Fustel., 30 octobre 1643; MC/RE/VI/3
    - Rachat: Anne Vaulquier., 30 octobre 1643; MC/RE/VI/3
    - Procuration: Bernard Marcel., 05 novembre 1643; MC/RE/VI/3
    - Procuration: Nicolas Duverger., 05 novembre 1643; MC/RE/VI/3
    - Déclaration: Nicolas Duverger., 05 novembre 1643; MC/RE/VI/3
    - Déclaration: Hector de Andreaux de Langeron., 05 novembre 1643; MC/RE/VI/3
    - Transport: Hélie Laisné., 05 novembre 1643; MC/RE/VI/3
    - Transport: Nicolas Duverger., 05 novembre 1643; MC/RE/VI/3
    - Mariage: Louis des Cortilz, Nicole Mercier., 05 novembre 1643; MC/RE/VI/3
    - Procuration: Samuel Chabot., 06 novembre 1643; MC/RE/VI/3
    - Procuration: Esther Ponson., 06 novembre 1643; MC/RE/VI/3
    - Constitution: Jacques Poteau., 06 novembre 1643; MC/RE/VI/3
    - Constitution: Catherine Poteau., 06 novembre 1643; MC/RE/VI/3
    - Quittance: Nicolas Dubois., 07 novembre 1643; MC/RE/VI/3
    - Quittance: Jean de Campan., 07 novembre 1643; MC/RE/VI/3
    - Donation: Charles Le Veau., 10 novembre 1643; MC/RE/VI/3
    - Donation: Denis Vallée., 10 novembre 1643; MC/RE/VI/3
    - Marché: Claude Voisin., 12 novembre 1643; MC/RE/VI/3
    - Marché: Thibault Corbay., 12 novembre 1643; MC/RE/VI/3
    - Rachat: Jean de La Barde., 12 novembre 1643; MC/RE/VI/3
    - Rachat: Etienne Geoffroy., 12 novembre 1643; MC/RE/VI/3
    - quittance de rachat: Alexandre Ferrand., 13 novembre 1643; MC/RE/VI/3
    - quittance de rachat: Pierre Landry., 13 novembre 1643; MC/RE/VI/3
    - quittance de rachat: N. Motté., 13 novembre 1643; MC/RE/VI/3
    - Echange: Thomas Gallot., 14 novembre 1643; MC/RE/VI/3
    - Echange: Bernard Bousseau., 14 novembre 1643; MC/RE/VI/3
    - Fondation: Abraham du Soul., 16 novembre 1643; MC/RE/VI/3
    - Rachat: Etienne Couppé., 16 novembre 1643; MC/RE/VI/3
    - Vente: Nicolas Gastellier., 18 novembre 1643; MC/RE/VI/3
    - Vente: Jacques Picard., 18 novembre 1643; MC/RE/VI/3
    - Bail: Anne Lallemande., 18 novembre 1643; MC/RE/VI/3
    - Bail: Pierre Michelet., 18 novembre 1643; MC/RE/VI/3
    - Titre nouvel: Jean Duchauffour., 20 novembre 1643; MC/RE/VI/3
    - Titre nouvel: Guillaume Frezon., 20 novembre 1643; MC/RE/VI/3
    - Rétrocession de bail: Abraham Berrier., 20 novembre 1643; MC/RE/VI/3
    - Rétrocession de bail: Charles Lecomte., 20 novembre 1643; MC/RE/VI/3
    - Bail à rente: Geneviève Hotman., 23 novembre 1643; MC/RE/VI/3
    - Bail à rente: Jean Troisvalletz., 23 novembre 1643; MC/RE/VI/3
    - Vente: Pierre Manchenelle., 23 novembre 1643; MC/RE/VI/3
    - Vente: Elisabeth Parque., 23 novembre 1643; MC/RE/VI/3
    - Vente: Alexandre Tardineau., 23 novembre 1643; MC/RE/VI/3
    - Vente: N. Cottelet., 23 novembre 1643; MC/RE/VI/3
    - Procuration: Bernard Martel., 25 novembre 1643; MC/RE/VI/3
    - Procuration: Philippe Bataille., 25 novembre 1643; MC/RE/VI/3
    - Testament: Marie Cressé., 26 novembre 1643; MC/RE/VI/3
    - Constitution: Jacques du Soul., 26 novembre 1643; MC/RE/VI/3
    - Constitution: Marguerite Godiniere., 26 novembre 1643; MC/RE/VI/3
    - Déclaration: Edme Tartarin., 26 novembre 1643; MC/RE/VI/3
    - Déclaration: Nicolas Le Pelletier., 26 novembre 1643; MC/RE/VI/3
    - Déclaration: Jacques Le Pelletier., 26 novembre 1643; MC/RE/VI/3
    - Déclaration: Paul Le Pelletier., 26 novembre 1643; MC/RE/VI/3
    - Déclaration: Charles de La Grange., 26 novembre 1643; MC/RE/VI/3
    - Déclaration: Charles Louis de La Grange., 26 novembre 1643; MC/RE/VI/3
    - Echange: Jacques du Soul., 26 novembre 1643; MC/RE/VI/3
    - Echange: Charles du Soul., 26 novembre 1643; MC/RE/VI/3
    - Transaction: Lucien Boizard., 27 novembre 1643; MC/RE/VI/3
    - Transaction: René Mahé., 27 novembre 1643; MC/RE/VI/3
    - Constitution: Jacques Cressonnier., 28 novembre 1643; MC/RE/VI/3
    - Convention: Claude Foucault., 28 novembre 1643; MC/RE/VI/3
    - Convention: Philippe Le Bailly., 28 novembre 1643; MC/RE/VI/3
    - Convention: Roch Mirault., 28 novembre 1643; MC/RE/VI/3
    - Accord: Lucien Boissard., 30 novembre 1643; MC/RE/VI/3
    - Accord: André Faingt., 30 novembre 1643; MC/RE/VI/3
    - Mainlevée: Lucien Boissard., 30 novembre 1643; MC/RE/VI/3
    - Bail: Nicolas Huan., 02 décembre 1643; MC/RE/VI/3
    - Rachat: Auguste Hebert., 02 décembre 1643; MC/RE/VI/3
    - Rachat: Jean Ferrant., 02 décembre 1643; MC/RE/VI/3
    - Reconnaissance: Jacques Picart., 04 décembre 1643; MC/RE/VI/3
    - Procuration: Bernard Martelle., 06 décembre 1643; MC/RE/VI/3
    - Acte d'appel: Gervais Le Vavasseur., 08 décembre 1643; MC/RE/VI/3
    - Obligation: André Faingt., 11 décembre 1643; MC/RE/VI/3
    - Obligation: René Convert., 11 décembre 1643; MC/RE/VI/3
    - Bail: Michel Brisse., 12 décembre 1643; MC/RE/VI/3
    - Bail: Renée de Maisonneufve., 12 décembre 1643; MC/RE/VI/3
    - Titre nouvel: Pierre Provenchere., 14 décembre 1643; MC/RE/VI/3
    - Traité d'office: Pierre Marchais., 15 décembre 1643; MC/RE/VI/3
    - Traité d'office: Claude Perchenet., 15 décembre 1643; MC/RE/VI/3
    - Service: Jacques Bonnier., 15 décembre 1643; MC/RE/VI/3
    - Service: Louis Boyval., 15 décembre 1643; MC/RE/VI/3
    - Mariage: Gilles Raison, Marie Ringuet., 17 décembre 1643; MC/RE/VI/3
    - Quittance: Bernard Thomas., 18 décembre 1643; MC/RE/VI/3
    - Quittance: Georges Aleux., 18 décembre 1643; MC/RE/VI/3
    - Rétrocession de bail: Jean Gaudouyn., 19 décembre 1643; MC/RE/VI/3
    - Rétrocession de bail: Charles Mignon., 19 décembre 1643; MC/RE/VI/3
    - Titre nouvel: Jean-Baptiste de Bermont., 22 décembre 1643; MC/RE/VI/3
    - Titre nouvel: Martin de Bermont., 22 décembre 1643; MC/RE/VI/3
    - Titre nouvel: Nicolas de Paris., 22 décembre 1643; MC/RE/VI/3
    - Accord: Jean Segault., 24 décembre 1643; MC/RE/VI/3
    - Accord: Corneille Sambenin ?., 24 décembre 1643; MC/RE/VI/3
    - Quittance: Nicolas Boitet., 24 décembre 1643; MC/RE/VI/3
    - Quittance: Pierre Duchesne., 24 décembre 1643; MC/RE/VI/3
    - Constitution: Simon Lefebure., 26 décembre 1643; MC/RE/VI/3
    - Constitution: Jean Gobert., 26 décembre 1643; MC/RE/VI/3
    - Quittance: Michel Amaury., 27 décembre 1643; MC/RE/VI/3
    - Quittance: Charlotte Colletet., 27 décembre 1643; MC/RE/VI/3
    - Quittance: Gabriel Colletet., 27 décembre 1643; MC/RE/VI/3
    - Vente: Guillin Seguin., 29 décembre 1643; MC/RE/VI/3
    - Vente: Noël Ducrocq., 29 décembre 1643; MC/RE/VI/3
    - Vente: Hémond Franquet., 30 décembre 1643; MC/RE/VI/3
    - Vente: Jean Savart., 30 décembre 1643; MC/RE/VI/3